<?xml version='1.0' encoding='utf-8'?>
<verb default="gathaigh" disambig="">
  <verbalNoun default="gathú" />
  <verbalAdjective default="gathaithe" />
  <tenseForm default="gathaigh" tense="Past" dependency="Indep" person="Base" />
  <tenseForm default="gathaíomar" tense="Past" dependency="Indep" person="Pl1" />
  <tenseForm default="gathaíodar" tense="Past" dependency="Indep" person="Pl3" />
  <tenseForm default="gathaíodh" tense="Past" dependency="Indep" person="Auto" />
  <tenseForm default="gathaigh" tense="Past" dependency="Dep" person="Base" />
  <tenseForm default="gathaíomar" tense="Past" dependency="Dep" person="Pl1" />
  <tenseForm default="gathaíodar" tense="Past" dependency="Dep" person="Pl3" />
  <tenseForm default="gathaíodh" tense="Past" dependency="Dep" person="Auto" />
  <tenseForm default="gathaíodh" tense="PastCont" dependency="Indep" person="Base" />
  <tenseForm default="gathaínn" tense="PastCont" dependency="Indep" person="Sg1" />
  <tenseForm default="gathaíteá" tense="PastCont" dependency="Indep" person="Sg2" />
  <tenseForm default="gathaímis" tense="PastCont" dependency="Indep" person="Pl1" />
  <tenseForm default="gathaídís" tense="PastCont" dependency="Indep" person="Pl3" />
  <tenseForm default="gathaítí" tense="PastCont" dependency="Indep" person="Auto" />
  <tenseForm default="gathaíodh" tense="PastCont" dependency="Dep" person="Base" />
  <tenseForm default="gathaínn" tense="PastCont" dependency="Dep" person="Sg1" />
  <tenseForm default="gathaíteá" tense="PastCont" dependency="Dep" person="Sg2" />
  <tenseForm default="gathaímis" tense="PastCont" dependency="Dep" person="Pl1" />
  <tenseForm default="gathaídís" tense="PastCont" dependency="Dep" person="Pl3" />
  <tenseForm default="gathaítí" tense="PastCont" dependency="Dep" person="Auto" />
  <tenseForm default="gathaíonn" tense="PresCont" dependency="Indep" person="Base" />
  <tenseForm default="gathaím" tense="PresCont" dependency="Indep" person="Sg1" />
  <tenseForm default="gathaímid" tense="PresCont" dependency="Indep" person="Pl1" />
  <tenseForm default="gathaítear" tense="PresCont" dependency="Indep" person="Auto" />
  <tenseForm default="gathaíonn" tense="PresCont" dependency="Dep" person="Base" />
  <tenseForm default="gathaím" tense="PresCont" dependency="Dep" person="Sg1" />
  <tenseForm default="gathaímid" tense="PresCont" dependency="Dep" person="Pl1" />
  <tenseForm default="gathaítear" tense="PresCont" dependency="Dep" person="Auto" />
  <tenseForm default="gathóidh" tense="Fut" dependency="Indep" person="Base" />
  <tenseForm default="gathóimid" tense="Fut" dependency="Indep" person="Pl1" />
  <tenseForm default="gathófar" tense="Fut" dependency="Indep" person="Auto" />
  <tenseForm default="gathóidh" tense="Fut" dependency="Dep" person="Base" />
  <tenseForm default="gathóimid" tense="Fut" dependency="Dep" person="Pl1" />
  <tenseForm default="gathófar" tense="Fut" dependency="Dep" person="Auto" />
  <tenseForm default="gathódh" tense="Cond" dependency="Indep" person="Base" />
  <tenseForm default="gathóinn" tense="Cond" dependency="Indep" person="Sg1" />
  <tenseForm default="gathófá" tense="Cond" dependency="Indep" person="Sg2" />
  <tenseForm default="gathóimis" tense="Cond" dependency="Indep" person="Pl1" />
  <tenseForm default="gathóidís" tense="Cond" dependency="Indep" person="Pl3" />
  <tenseForm default="gathófaí" tense="Cond" dependency="Indep" person="Auto" />
  <tenseForm default="gathódh" tense="Cond" dependency="Dep" person="Base" />
  <tenseForm default="gathóinn" tense="Cond" dependency="Dep" person="Sg1" />
  <tenseForm default="gathófá" tense="Cond" dependency="Dep" person="Sg2" />
  <tenseForm default="gathóimis" tense="Cond" dependency="Dep" person="Pl1" />
  <tenseForm default="gathóidís" tense="Cond" dependency="Dep" person="Pl3" />
  <tenseForm default="gathófaí" tense="Cond" dependency="Dep" person="Auto" />
  <moodForm default="gathaíodh" mood="Imper" person="Base" />
  <moodForm default="gathaím" mood="Imper" person="Sg1" />
  <moodForm default="gathaigh" mood="Imper" person="Sg2" />
  <moodForm default="gathaímis" mood="Imper" person="Pl1" />
  <moodForm default="gathaígí" mood="Imper" person="Pl2" />
  <moodForm default="gathaídís" mood="Imper" person="Pl3" />
  <moodForm default="gathaítear" mood="Imper" person="Auto" />
  <moodForm default="gathaí" mood="Subj" person="Base" />
  <moodForm default="gathaímid" mood="Subj" person="Pl1" />
  <moodForm default="gathaítear" mood="Subj" person="Auto" />
</verb>
